臺灣新北地方法院三重簡易庭裁定
111年度重秩聲字第4號
原處分機關  新北市政府警察局蘆洲分局

聲明異議人  
即受處分人  蔣庭恩


            郭信良


            李嘉羽


            邱詩涵


            張善洺


            林瑋竣


上列聲明異議人即受處分人因違反社會秩序維護法案件，對於新
北市政府警察局蘆洲分局於民國111年1月22日所為之處分（新北
警蘆刑裁字第111008號），聲明異議，本院裁定如下：
    主  文
己○○異議駁回。
原處分關於沒入甲○○賭資新臺幣捌仟陸佰元部分、沒入丁○○賭資
新臺幣壹萬壹仟元部分，均撤銷。
甲○○、丁○○其餘異議駁回。
原處分關於戊○○、丙○○、乙○○部分均撤銷。
戊○○、丙○○、乙○○均不罰。
    理  由
一、原處分意旨略以：聲明異議人即受處分人己○○意圖營利，
　　提供賭博場所即新北市○○區○○路000巷00弄0號1樓，與戊○○
    、甲○○(聲明異議案件移送書所載性別、出生年月日、身分
    證統一編號、住居所等均顯然有誤，應由本院逕予更正）、
    丙○○、丁○○、乙○○及其他關係人林浩宇、楊澄淯、陳晟祐、
    張秀貞、陳威良、李振銘等共11人，在上址非公共場所或非
    公眾得出入之場所，共同賭博財物。嗣於民國111年1月21日
    20時30分許，在上址遭警查獲。爰依社會秩序維護法第84條
    之規定，各裁處罰鍰新臺幣（下同）9,000元，併宣告沒入
    現場查扣之共同賭資51,400元（其中戊○○賭資700元、甲○○
    賭資8,600元、丙○○賭資5,800元、丁○○賭資11,000元、乙○○
    賭資1,800元、林浩宇賭資3,350元、楊澄淯賭資900元、陳
    晟祐賭資1,050元、張秀貞賭資900元、陳威良賭資10,200元
    、李振銘賭資7,100元）等情。（註：另有關扣得己○○1,650
    元、250元及乙○○25,050元部分，共計26,950元，原處分機
    關將之歸入抽頭金，未據為沒入處分，因非屬原處分之一部
    ，非本院審理範圍所及，此部分應由原處分機關另為適法處
    理。）
二、聲明異議人則均請求撤銷原處分，其異議意旨分別略以：
　㈠聲明異議人己○○辯稱：伊於111年1月21日晚上在朋友家聚餐
    吃飯，聊天時被查緝，當時伊並無在牌桌上賭博，作筆錄時
    ，也有告知警員當天並無賭博事實，查緝時被警員要求拿出
    身上的所有現金1,650元，並且沒收查扣，而這並非賭資等
    語。
　㈡聲明異議人戊○○辯稱：伊於111年1月21日晚上在朋友家聚餐
    吃飯時被查緝，當時伊在吃飯，伊不會打麻將，作筆錄時也
    有告知警員，當天無打麻將事實。查緝時警員要求拿出包包
    所有現金700元並沒收查扣，但並非賭資等語。
　㈢聲明異議人甲○○辯稱：伊於111年1月21日晚上在朋友家聚餐
    吃飯時被查緝，當時伊並無在牌桌上賭博，查緝時被警員要
    求交付身上的包包中之現金8,600元並沒收查扣，然這並非
    賭資，作筆錄時也有告知警員，當天並無賭博事實等語。
　㈣聲明異議人丙○○辯稱：伊於111年1月21日晚上在朋友家聚餐
    吃飯聊天時被查緝，當時伊並無在牌桌上賭博，做筆錄時也
    有告知警員，當天並無賭博事實。然查緝時被警員要求拿出
    包包裡的所有現金5,800元且遭沒收查扣，惟這並非賭資等
    語。
　㈤聲明異議人丁○○辯稱：伊於111年1月21日晚上在朋友家聚餐
    吃飯聊天時被查緝，當時伊並無在牌桌上賭博，做筆錄時也
    有告知警員，當天並無賭博事實。然查緝時被警員要求拿出
    包包裡的所有現金11,000元並遭沒收查扣，惟這並非賭資等
    語。
　㈥聲明異議人乙○○辯稱：伊於111年1月21日晚上在朋友家聚餐
    吃飯聊天時被查緝，當天伊並無在牌桌上賭博，做筆錄時也
    有告知警員，當天並無賭博事實。然查緝時被警員要求拿出
    身上現金1,800元及存放在抽屜櫃子內的房租錢25,000元，
    共計26,800元，查扣並沒收，而這些並非賭資，屬伊個人之
    財產等語。
三、異議人己○○、丁○○、甲○○部分：
　㈠按於非公共場所或非公眾得出入之職業賭博場所，賭博財物
    者，處9千元以下罰鍰，社會秩序維護法第84條定有明文。
    又違反社會秩序維護法案件處理辦法第13條規定，社會秩序
    維護法第84條所稱職業賭博場所，係指具有營利性之賭博場
    所而言。
　㈡原處分機關於上揭時、地，持本院核發之上開搜索票，當場
    查獲異議人己○○提供上開賭博場所，以麻將為賭具，約定1
    底300元，1台50元，自摸抽頭金100元，每將收取400元抽頭
    金營利，並查獲林浩宇、楊澄淯、張秀貞、陳晟祐、陳威良
    、李振銘及異議人戊○○、甲○○、丙○○、丁○○、乙○○等人，暨
    扣得己○○所提供之麻將3副、牌尺12支、搬風骰3個、抽頭金
    26,950元及賭資51,400元等物之事實，有本院搜索票、原處
    分機關搜索扣押筆錄、扣押物品目錄表、現場及扣押物品照
    片、手機對話翻拍照片、LINE群組對話紀錄可資佐證。並經
    證人林浩宇、楊澄淯、張秀貞、陳晟祐等人證述屬實，足見
    己○○確有抽頭牟利之事，該場所自屬具有營利性質之賭博場
    所。
  ㈡又查，異議人己○○自110年12月5日起，經營上開賭博場所，
    並收取抽頭金等情，業據異議人己○○在警詢時供承在卷。而
    據證人楊澄淯在警詢時證述：我自110年12月中旬開始去這
    間賭場，在該賭場有跟綽號小恩(即己○○)、老鼠(即丁○○)打
    過麻將等語；證人張秀貞在警詢時證述：我自110年12月中
    旬開始去這間賭場，在該賭場有跟己○○打過麻將等語；證人
    李振銘在警詢時證述：我從110年12月初受己○○邀請開始至
    該賭場賭博麻將，我有跟己○○在該賭場打過麻將等語；又異
    議人丁○○在警詢時供承：我之前有到過該賭場賭博麻將，第
    1次是於110年12月5日去的，我在該賭場有跟己○○打過麻將
    等語；異議人甲○○在警詢時供承：我之前有到過該賭場賭博
    麻將，我有在該賭場跟己○○打過麻將等語。再觀諸卷附LINE
    三缺一群組對話紀錄可知，異議人己○○、丁○○、甲○○均有發
    送可參與賭博之訊息。準此，異議人己○○、丁○○、甲○○確實
    均有在上址非公共場所或非公眾得出入之職業賭博場所賭博
    財物之行為，堪予認定，尚不因渠3人於查獲當日並無賭博
    財物之行為而解免其責。
　㈢復查，異議人丁○○、甲○○為警查獲時，遭警分別查扣11,000
    元、8,600元之事實，除經上開異議人陳明在卷外，並有本
    院搜索票、搜索扣押筆錄、扣押物品目錄表可稽。然異議人
    丁○○、甲○○均否認上開查扣之現金為賭資，又經核卷內復查
    無其他證據足證於異議人丁○○、甲○○身上查扣之前開現金確
    為其因賭博所生、所得或供違反社會秩序維護法行為所用之
    物，且亦非屬違禁物，則原處分機關就共同賭資51,400元所
    為沒入處分，其中關於沒入張善銘賭資11,000元、甲○○賭資
    8,600元，自難認有據。
　㈣綜上所述，原處分機關認異議人己○○、丁○○、甲○○違反社會
    秩序維護法第84條之規定，各裁處罰鍰9,000元，應屬有據
    ，異議人就此部分所為異議，為無理由，應予駁回。至關於
    沒入異議人張善銘賭資11,000元、異議人甲○○賭資8,600元
    部分，則容有未洽，原處分關於沒入上開賭資部分，自應予
    撤銷。爰裁定如主文第1、2、3項所示。
四、異議人戊○○、丙○○、乙○○部分：
　㈠按法院受理違反社會秩序維護法案件，準用刑事訴訟法之規
    定，社會秩序維護法第92條定有明文，是刑事訴訟法第154
    條第2項「犯罪事實應依證據認定之，無證據不得認定犯罪
    事實。」規定及最高法院40年台上字第86號判例所揭示「事
    實之認定，應憑證據，如未能發現相當證據，或證據不足以
    證明，自不能以推測或擬制之方法，為裁判基礎。」之旨，
    於法院審理行為人違反社會秩序維護法案件時，當有其適用
    。
　㈡原處分機關雖以前開賭博場所係經賭場經營人開啟外觀鐵門
    （唯一出入口），再進入賭場空間，非一般閒雜人可隨意出
    入等情，據以處罰在該賭場滯留之異議人戊○○、丙○○及乙○○
    等人。惟查，異議人戊○○在警詢時供稱：執行搜索時，我在
    客廳的沙發上，沒有人找我打麻將，我跟乙○○認識，是當兵
    同梯等語；異議人丙○○在警詢時供稱：執行搜索時，我在客
    廳的沙發上，我跟乙○○是朋友，沒有在上址打過麻將，我是
    去喝酒的等語；異議人乙○○在警詢時供稱：我都是去該處喝
    酒吃飯，沒有打過麻將，有時己○○在忙，就請我幫忙問有沒
    有人來打麻將等語。再參諸異議人己○○在警詢時亦供稱：「
    (問：為何乙○○與你共同討論承租該賭場？）他要弄一個地
    方招待朋友。」等語。復經核為警查獲之其他在場人，並無
    任何人供述異議人戊○○、丙○○、乙○○亦有在上址賭博財物之
    行為。另參諸卷附LINE三缺一群組對話紀錄、異議人乙○○與
    己○○、陳晟祐所為LINE對話紀錄，亦不足認定異議人戊○○、
    丙○○、乙○○有在上址賭博財物之行為。至縱認異議人乙○○亦
    有為己○○邀集賭客至上址賭博之情，惟尚難以此逕認異議人
    乙○○亦有在上址賭博財物之行為。是要難僅憑異議人戊○○、
    丙○○、乙○○於被查獲時在場，即遽認定其等有原處分所指述
    之賭博行為。從而，異議人戊○○、丙○○、乙○○雖於上開賭博
    場所現場遭警查獲，仍難認其等之行為與社會秩序維護法第
    84條所定構成要件相當，故原處分關於此部分之裁罰，即有
    未當，異議人戊○○、丙○○、乙○○聲明異議，請求撤銷原處分
    ，均為有理由，並由本院另均為不罰之諭知，爰裁定如主文
    第4、5項所示。又原處分關於戊○○、丙○○、乙○○部分，既均
    應予撤銷，則就共同賭資51,400元所為沒入處分部分，其中
    關於沒入戊○○賭資700元、丙○○賭資5,800元、乙○○賭資1,80
    0元，自亦失其依據，同為撤銷，附此敘明。
五、依社會秩序維護法第57條第2項，裁定如主文。 
中　　華　　民　　國　　111 　年　　4 　　月　　20　　日
                    臺灣新北地方法院三重簡易庭
　                          法  官  王士珮
以上正本證明與原本無異。
本件不得抗告。
中　　華　　民　　國　　111 　年　　4 　　月　　20　　日
   　                       書記官  楊家蓉